【裁判字號】    89,易,1717
【裁判日期】    900228
【裁判案由】    侵占
【裁判全文】
臺灣屏東地方法院刑事判決                        八十九年度易字第一七一七號
    公  訴  人  臺灣屏東地方法院檢察署檢察官
    被      告  乙○○
右被告因侵占案件，經檢察官提起公訴（八十九年度偵字第六五一八號），本院判決
如左：
     主  文
乙○○連續意圖為自己不法之所有，侵占對於業務上所持有之物，處有期徒刑捌月。
     事  實
一、乙○○自民國八十九年三月二日起，任職丙○○○○股份有限公司 (以下簡稱鴻
    錦興公司)擔任業務代表，負責高雄、屏東地區各藥局藥品銷售及收款之業務，
    依其與鴻錦興公司訂立之外勤業務同仁僱傭契約第四條規定，須於每日寄回前一
    天工作日報表、訂單、收款明細表、現金、支票、退貨單及折讓單，詎乙○○竟
    意圖為自己不法之所有之概括犯意，自八十九年八月二日起，將其陸續自民正藥
    局等藥局所收受之貨款，而屬業務上所持有之物，合計共新台幣三十三萬三千二
    百八十元，侵占入己。
二、案經鴻錦興公司訴請臺灣屏東地方法院檢察署檢察官偵查起訴。
     理  由
一、訊據被告固坦承自八十九年八、九月起，即未依規定將所收貨款繳回公司，惟矢
    口否認有侵占之犯行，辯稱：公司所指控之貨款數額，有一些我根本沒去收，另
    外，我有收之貨款，均已寄回公司，而沒有去收之貨款，我則寄回帳單，至於先
    前未依規定將貨款繳回公司，是因為我先生生病，比較沒時間去匯，但我並沒有
    侵占，而我有挪用之貨款，亦均在隔日即補回云云。經查：右開犯罪事實，業據
    告訴代理人甲○○於偵查及本院審理中指訴：原本被告應收之貨款將近二百萬元
    ，後來被告將已收到之貨款及部分之統計表 (此部分係被告未去收之貨款)寄回
    公司，但仍有四十八萬餘元未繳回公司，在我們提出告訴後，曾要求被告儘速將
    積欠之貨款繳回，然遲至我接獲鈞院傳票為止，仍有三十三萬四千三百九十九元
    未還，後被告在九十年一月十二日寄回九千六百七十四元現金，另外扣除被告實
    際未去收款部分十萬七千六百零四元，及退貨部分共四萬一千四百九十七元，現
    被告尚欠我們十七萬五千六百二十四元等語綦詳，復有被告提出之應收帳款統計
    表、繳款明細表、存證信函、勞工保險卡、應徵人員資料表、僱傭契約、員工保
    證書、劃撥單、總計表等資料在卷可稽。至被告雖以前詞置辯，惟被告既明知，
    依僱傭契約所規定，每日須寄回前一天工作日報表及訂單、收款明細表、現金、
    支票、退貨單、折讓單等單據，竟遲未依規定辦理，且於接獲公司所寄發存證信
    函後，仍避不出面，足認其有侵占之犯行甚明。再者，被告雖又辯稱，除上開於
    九十一月十二日寄回公司之現金九千六百七十四元外，其餘貨款均未前往收取，
    此部分均已將帳單寄回予公司云云，惟如前述，告訴代理人已指明，被告尚有十
    七萬五千六百二十四元未繳回，而被告迄今均未能提出已將此部分之帳單寄回公
    司之有利證據，以供本院憑查，顯見其所辯，均為飾卸之詞，委無足採，其犯行
    堪以認定。
二、核被告所為，係犯刑法第三百三十六條第二項之業務侵占罪。被告先後多次犯行
    ，時間緊接，方法相同，觸犯構成要件相同之罪名，顯係基於概括犯意為之，應
    依連續犯規定，論以一罪，並依法加重其刑。又公訴人雖認被告侵占公司之貨款
    數額為四十八萬二千三百八十一元，惟告訴代理人於本院中已明白表示，有十萬
    七千六百零四元，為被告未去之收款，另有四萬一千四百九十七元，為被告退貨
    部分，故實際被告侵占之貨款數額為三十三萬三千二百八十元，併此敘明。爰審
    酌被告雖無前科，素行尚稱良善，然被告犯後對其犯行均毫無悔意，猶一再飾詞
    狡辯，且迄今仍有十七萬餘元未返還公司等一切情狀，量處如主文所示之刑，以
    符法制。
據上論斷，應依刑事訴訟法第二百九十九條第一項、刑法第五十六條、第三百三十六
條第二項、罰金罰鍰提高標準條例第一條前段，判決如主文。
本案經檢察官王光傑到庭執行職務
中      華      民      國      九十      年      二    月    二十八    日
                                      臺灣屏東地方法院刑事第一庭
                                          法  官   包梅真
右判決正本證明與原本無異。
對於本判決如有不服應於收受送達後十日內向本院提出上訴書狀上訴於台灣高等法院
高雄分院並按他造當事人之人數附具繕本。
                                          書記官   蔡進吉
中      華      民      國     九十       年      三     月     二      日
附錄法條：
刑法第三百三十六條第二項
對於業務上所持有之物，犯前條第一項之罪者，處六月以上五年以下有期
徒刑，得併科三千元以下罰金。


司法院資訊處製作；財團法人民間司法改革基金會備份。
